臺灣臺中地方法院刑事判決　　　　　　　96年度交訴字第10號
公　訴　人　臺灣臺中地方法院檢察署檢察官
被　　　告　甲○○
上列被告因公共危險等案件，經檢察官提起公訴（95年度偵字第
27596號），本院合議庭裁定適用簡式審判程序，判決如下：
    主    文
甲○○服用酒類，不能安全駕駛動力交通工具而駕駛，處有期徒
刑貳月；又因過失致人於死，處有期徒刑壹年貳月；又駕駛動力
交通工具肇事，致人死亡而逃逸，處有期徒刑捌月。應執行有期
徒刑壹年拾月。緩刑肆年。
    犯罪事實
一、甲○○於民國95年11月15日16時許，在臺中縣神岡鄉高鐵工
    地內，飲用保力達等酒類後，已達於不能安全駕駛動力交通
    工具之程度，竟仍基於公共危險犯意，於同日17時許，駕駛
    車牌號碼OX-1977號自小客貨車，自神岡鄉上址工地出發返
    家，並沿臺中縣豐原市○○路123巷由西往東方向行駛。嗣
    於同日19時35分許，甲○○駕車行經社皮路123巷3號「德惠
    宮」前時，原應注意汽車行駛時，駕駛人應注意車前狀況，
    並隨時採取必要之安全措施，且汽車駕駛人飲用酒類後其吐
    氣所含酒精濃度超過每公升0.25毫克以上者，不得駕車，而
    依當時天候雨、夜間無照明、路面濕潤無缺陷、無障礙物、
    視距良好等客觀情形，並無不能注意之特別情事，竟疏未注
    意，仍於酒後貿然駕車前行，致其所駕自小客貨車右前側自
    後撞及同向在前徒步行走之趙永成身體。趙永成因而受撞倒
    地，並受有右顴顳及下頜部挫傷、左腰際及左髖部挫傷、右
    肘後、左前臂、兩手背及兩膝前部擦傷等傷害。詎甲○○於
    肇事後，竟未停留現場協助救護處理，另基於肇事逃逸之犯
    意，駕駛上開自小客貨車繼續前行而逃離現場。迨員警據報
    趕往車禍現場處理，並調閱上開肇事地點鄰近街道之監視錄
    影畫面逐一過濾後，循線於當晚在臺中縣豐原市○○路綠山
    巷162弄5號住處內查獲甲○○，並在甲○○前來臺中縣警察
    局豐原分局合作派出所製作筆錄時，對其進行呼氣酒精濃度
    測試，發現其呼氣中所含酒精濃度高達每公升0.83毫克。趙
    永成經送醫急救後，仍於翌日上午5時許，因顱腦損傷、腹
    部鈍傷并內出血導致心肺功能衰竭不治死亡。
二、案經臺灣臺中地方法院檢察署檢察官相驗後自動檢舉偵查起
    訴。
    理    由
一、本件被告甲○○於準備程序中，先就上開犯罪事實為有罪之
    陳述，且所犯係死刑、無期徒刑、最輕本刑為3年以上有期
    徒刑以外之罪，經本院合議庭依刑事訴訟法第273條之1第1
    項之規定，裁定由法官一人獨任進行簡式審判程序，先此敘
    明。
二、上揭酒醉駕車、過失致死及肇事逃逸之犯罪事實，已據被告
    甲○○於本院審理中供認不諱，並有道路交通事故現場圖、
    調查報告表、酒精測定紀錄表、臺中縣警察局疑似道路交通
    事故肇事逃逸追查表等各1紙、員警職務報告2紙、現場及車
    損照片12張附卷可稽。而被害人趙永成係因本件車禍所生顱
    腦損傷、腹部鈍傷并內出血導致心肺功能衰竭死亡，亦經檢
    察官督同檢驗員相驗屬實，此有相驗筆錄、相驗屍體證明書
    、驗斷書在卷為憑，足徵被告前揭自白應與實情相符。再參
    諸德國、美國之認定標準，對於酒精濃度呼氣已達每公升
    0.55 毫克以上，肇事率為一般正常人之10倍，認為已達「
    不能安全駕駛」之標準；至於上揭數值以下之行為，如輔以
    其他客觀事實得作為「不能安全駕駛」之判斷時，亦應依刑
    法第185條之3之規定移送法辦處以刑罰，法務部88年5月18
    日法檢字第001669函釋甚明。被告呼氣中之酒精濃度為每公
    升0.83毫克，顯已超逾前揭標準值甚多，堪認其已達於不能
    安全駕駛動力交通工具之程度。再按汽車駕駛人飲用酒類後
    ，其吐氣所含酒精濃度超過每公升0.25毫克以上者，不得駕
    車；且應注意車前狀況，隨時採取必要之安全措施，道路交
    通安全規則第114條第2款、第94條第3項分別定有明文。被
    告駕車本應依循前揭交通安全規定，對於週遭狀況保持適度
    注意，並避免於酒醉狀態下仍駕車外出。而本案案發當時雖
    係雨天且夜間無照明，然被告既自承該段道路之車流量不多
    且路面狀況良好（參臺灣臺中地方法院檢察署95年度相字第
    1947號卷宗第15頁），核與卷附道路交通事故調查表（一）
    上所載路面無缺陷且無障礙物、視距良好等情相符，足認被
    告當時並無不能注意之特別情事。乃被告竟疏於注意而貿然
    駕車前行，以致肇事，其駕駛行為自有過失。且被告過失行
    為亦為造成被害人趙永成死亡之直接原因，二者間顯具有相
    當因果關係至明。本案事證已臻明確，被告犯行至堪認定。
三、核被告甲○○於飲用酒類後，已達於不能安全駕駛動力交通
    工具之程度，竟猶執意駕車外出，且因過失駕駛行為致人於
    死，並於車禍肇事後自現場逃逸，所為係犯刑法第185條之
    3之服用酒類重大違背安全駕駛罪，同法第276條第1項之過
    失致死罪，及同法第185條之4之駕駛動力交通工具肇事致人
    死亡逃逸罪。被告所犯上開三罪間，犯意各別，行為互殊
    ，應予分論併罰。而被告酒醉駕車致使被害人趙永成死亡，
    依法應負刑事責任，就其過失致死部分應依道路交通管理處
    罰條例第86條第1項之規定加重其刑。爰審酌被告明知自己
    飲酒後，精神狀態已受相當影響，僅圖一己往來交通之便，
    率爾駕駛車輛外出，對於道路公共安全已生顯著之危險；又
    被告因其過失行為，直接剝奪被害人趙永成之生命法益，對
    於被害人自身及其家屬均造成難以回復之損害，所生危害不
    容輕忽；尤其被告上開交通過失情節非微，明知其駕駛中因
    閃避不及，致所駕駛之車輛右前側已發生碰撞事故，竟未曾
    下車察看，亦未停留現場或通知員警前來處理，逕自駕車逃
    逸，置被害人傷重倒地之慘狀於不顧，被告犯罪之主觀惡性
    亦屬重大；惟念及被告在本院審理期間尚能與被害人家屬達
    成民事和解，有和解書1份在卷為憑，且其雖於警詢及偵查
    中辯稱肇事時以為撞到黑色垃圾袋等語，然於本院審理時終
    能坦承全部犯行，犯後態度非無足取；並參以被告具有國小
    畢業學歷之智識程度等一切情狀，分別量處如主文所示之刑
    ，並定其應執行之刑，以示懲儆。又被告前未曾因故意犯罪
    受有期徒刑以上刑之宣告，有臺灣高等法院被告前案紀錄表
    在卷可按，其經此教訓，當知警惕，應無再犯之虞，本院審
    酌上情，認主文所宣告之刑，以暫不執行為宜，爰併宣告緩
    刑4年，以啟自新。
據上論斷，應依刑事訴訟法第273條之1第1項、第299條第1項前
段，道路交通管理處罰條例第86條第1項，刑法第185條之3、第
276條第1項、第185條之4、第51條第5款、第74條第1項第1款，
刑法施行法第1條之1第1項、第2項，判決如主文。
本案經檢察官郭明嵐到庭執行職務。
中    華    民    國    96    年    5     月   9       日
                     交通法庭   法  官  高文崇
上正本證明與原本無異。
如不服本判決，應於送達後十日內向本院提出上訴狀（須附繕
本），上訴於台灣高等法院台中分院。
                                書記官  林淑慧
中　　華　　民　　國　　96　　年　　5 　　月　　8 　　日
附錄論罪科刑法條：
刑法第185條之3：
服用毒品、麻醉藥品、酒類或其他相類之物，不能安全駕駛動力
交通工具而駕駛者，處1年以下有期徒刑、拘役或3萬元以下罰金
。
刑法第185條之4：
駕駛動力交通工具肇事，致人死傷而逃逸者，處 6 月以上 5 年
以下有期徒刑。
刑法第276條第1項：
因過失致人於死者，處2年以下有期徒刑、拘役或2千元以下罰金
。
